it: Troccoli
xx: Troccoli

en: Wheat vermicelli
it: Vermicelli
zh: 小麦细面条

it: Vincisgrassi
xx: Vincisgrassi

it: Ziti
xx: Ziti

en: German pasta
da: Tysk pasta
es: Pasta alemana
fr: Pâtes allemandes
hr: Njemačka tjestenina
it: Pasta tedesca
nl: Duitse pasta

en: Swabian Spätzle
de: Schwäbische Spätzle, Schwäbische Knöpfle
hr: Švapski spätzle
it: Schwäbische Spätzle

en: Italian pasta
bg: Италианска паста
da: Italiensk pasta
nl: Italiaanse pasta

hr: Gragnano tjestenina
it: Pasta di Gragnano

en: Udon
xx: Udon
ja: 饂飩, うどん

en: Soba
xx: Soba
ja: 蕎麦, そば

xx: lamian
en: ramen noodles
fr: Nouilles pour ramen
zh: 拉面; lāmiàn

en: Spätzle
xx: Spätzle

en: Dried wholemeal pasta
fr: Pâtes sèches au blé complet, Pâtes sèches complètes

en: Cooked unsalted wholemeal dried pasta
fr: Pâtes sèches au blé complet cuites non salées

en: Egg pastas
bg: Паста с яйца
de: Eierpasta
es: Pasta de huevo
fi: munapastat
fr: Pâtes aux œufs, Pâtes alimentaires aux œufs, pâtes aux œufs frais
hr: Tjestenine od jaja
it: Paste all'uovo
nl: Eierpastas, eierpasta
pt: Massas de ovo
ru: Яичные макароны

en: Cooked unsalted dried pasta
fr: Pâtes sèches cuites non salées

en: Dry egg pastas, dried egg pastas, Dried egg pasta
fi: kuivat munapastat
fr: Pâtes sèches aux œufs, pâtes sèches aux œufs frais
hr: Suhe tjestenine od jaja
it: Pasta al'uovo secca
nl: Gedroogde eipasta

en: Flavored and colored dry pastas
fi: Maustetut värilliset pastat
fr: Pâtes sèches aromatisées et colorées, Pâtes de blé dur avec des légumes
hr: Aromatizirane i obojene suhe tjestenine
it: Paste secche colorate ed aromatizzate
nl: Gearomatiseerde en gekleurde pasta

en: Spinach flavored dry pastas
fr: Pâtes sèches aromatisées aux épinards

en: Cooked unsalted dried egg pasta
fr: Pâtes sèches aux œufs cuites non salées